臺灣高等法院刑事判決　　　　　　　96年度上訴字第4232號
上　訴　人　乙○○
即　被　告
指定辯護人　本院公設辯護人甲○○
上列上訴人因違反毒品危害防制條例案件，不服臺灣桃園地方法
院95年度訴字第2503號，中華民國96年8 月15日第一審判決（起
訴案號：臺灣桃園地方法院檢察署95年度偵字第14672 號），提
起上訴，本院判決如下：
    主  文
原判決撤銷。
乙○○意圖販賣而持有第一級毒品，處有期徒刑伍年貳月，扣案
標示為HR＋之第一級毒品海洛因共拾捌包（含空包裝）均沒收銷
燬之；扣案電子磅秤壹個及分裝袋陸拾個均沒收。又轉讓第一級
毒品未遂，處有期徒刑柒月，減為有期徒刑參月拾伍日。扣案標
示為HR＋之第一級毒品海洛因共參包（含空包裝）均沒收銷燬之
。應執行有期徒刑伍年肆月。扣案標示為HR＋之第一級毒品海洛
因共貳拾壹包（合計淨重參點伍玖公克，空包裝總重陸點零玖公
克）均沒收銷燬之；扣案之電子磅秤壹個及分裝袋陸拾個均沒收
之。
    事  實
一、乙○○明知海洛因係毒品危害防制條例第2條第2項第1 款所
    規定之第一級毒品，非經許可不得意圖販賣而持有、轉讓、
    施用。竟基於施用第一級毒品海洛因犯意，於民國95年6 月
    14日上午10時許，在桃園縣桃園市○○路與向善街口，以新
    臺幣28,000元之代價，向真實姓名年籍不詳綽號「阿平」之
    成年男子購得第一級毒品海洛因一批而持有之。嗣於某時，
    取其中少量，在桃園縣桃園市○○街49號3 樓住處等地施用
    （其施用第一級毒品之犯行，業經臺灣桃園地方法院以95年
    度訴字第827號判決判處有期徒刑7月確定）。旋變更施用海
    洛因而持有之犯意為意圖販賣第一級毒品而持有海洛因之犯
    意，利用電子磅秤，將剩餘海洛因分裝成小包裝共21小包（
    經標示為HR＋，合計淨重3.59公克，空包裝總重6.09 公克，
    純度18.03％，純質淨重0.65 公克），欲伺機販賣而持有之
    。嗣於同年月16日上午某時許，友人柏長青以公用電話撥打
    其0000000000號行動電話表示其人不舒服，乙○○因而認定
    柏長青毒癮發作，即擬將3包海洛因無償轉讓予柏常青解癮
    ，遂再變更意圖販賣第一級毒品而持有3包海洛因之犯意為
    無償轉讓第一級毒品之犯意，與柏長青約定見面之時間、地
    點，再攜帶3包（淨重未達5公克以上），騎乘機車前往約定
    之桃園縣桃園市○○路1313號，欲將該3包海洛因交予柏長
    青而著手轉讓之。至當日中午12時許，乙○○抵達約定地點
    附近時，為事先埋伏之警員蔡進福、林俊男上前攔檢查獲，
    因而未能得逞，經警扣得上開其隨身攜帶之3包海洛因。嗣
    乙○○帶同蔡進福、林俊男前往上開住處，另扣得其意圖販
    賣而持有之海洛因共18包，暨其所有供意圖販賣而持有海洛
    因所用之電子磅秤1個及預備供意圖販賣而持有海洛因所用
    之分裝袋60個。
二、案經臺北市政府警察局內湖分局報請臺灣桃園地方法院檢察
    署檢察官偵查起訴。
    理  由
壹、證據能力；
一、上訴人即被告乙○○辯稱：伊於警詢筆錄多次自承有意圖販
    賣之想法，警員林高煌以「恫赫」、「利誘」之言詞蠱惑，
    警員告知不會有事，致使法律常識不足之被告，配合警員製
    作漂亮筆錄云云。惟經原審勘驗被告警詢錄音帶，結果為：
    (1)詢問過程中，被告回答問題時，口齒清晰，語氣平和，未
    有不安、恐懼的語調，且無被告所述提藥之情況。(2)詢問過
    程中，警察詢問時，語氣亦平和，無恐嚇、威脅、利誘的口
    吻。(3)筆錄製作過程中，確實採一問一答方式；筆錄製作過
    程中，可聽見警員將被告回答之內容以打字方式鍵入電腦中
    。(4)有關被告涉嫌意圖販賣而持有第一級毒品部分，顯然是
    筆錄製作告一段落又另以相同內容之問題詰問被告兩次，被
    告第一次回答是否認，第二次回答時才承認有想販賣的意思
    ，而與卷附之上開警詢筆錄內有關被告意圖販賣而持有第一
    級毒品之問答是穿插在筆錄中間第7頁第8行起至第12行不同
    等情，有審判筆錄存卷可參（原審卷第54、55頁）。依上開
    勘驗結果，顯示被告與警員林高煌，在製作警詢筆錄過程中
    ，二人均語氣平和，被告自始至終未顯現焦慮、不安、惶恐
    之語調，且問答過程確屬林高煌詢問後，被告依題逐次自由
    回答，並無任何違法取供之情形。徵諸證人即警員林高煌於
    原審證述：一般查獲有如此數量的毒品，都會朝他是否有涉
    嫌販賣方向去查，因此會問被告持有毒品的用途，警詢筆錄
    完全依照被告自由意志陳述而記載，並沒有對被告施以恐嚇
    、威脅、利誘等不正方法等語（原審卷第51、52頁），足認
    被告於製作警詢筆錄時，並無受到威脅、利誘等不正當方式
    影響。另參酌扣案第一級毒品海洛因，係1包1包分裝之情，
    核與被告於警詢中供述：毒品分裝成1包1包，本來有想要賣
    ，但是還沒有開始做，就被查獲等語相吻合，益徵被告於警
    詢中之自白係出於任意性，應有證據能力。
二、雖上開警詢筆錄有關被告自白意圖販賣而持有第一級毒品海
    洛因部分，在製作筆錄告一段落後，方另以相同問題前後2
    次詢問被告，與刑事訴訟法第100條之1第1項、第100條之2
    規定，司法警察（官）訊問被告應全程連續錄音之規定有違
    。然林高煌證稱：當初製作筆錄時沒有想到這個問題，所以
    才補問，且同樣問題會問兩次，是因被告否認，但警方不相
    信他的否認，所以再問他一次，中斷錄音應該是打字造成的
    等語。衡情警員製作警詢筆錄時，對於被告涉案之發展，常
    隨詢問之過程逐步了解，有了初步了解後才能繼續深入詢問
    ，往往會因一時疏忽而遺漏重要詢問內容，待想起後再加以
    補問，此與刑事案件進行交互詰問時，有時會遺漏應詢問之
    問題而再次聲請詰問之情形相仿。是林高煌單獨製作被告之
    警詢筆錄時，疏於詢問被告持有為數不少第一級毒品海洛因
    之用途，待製作告一段落後，始聯想到上開關鍵問題而加以
    詢問被告，並於被告初次否認後，再三確定持有海洛因之用
    途等過程，要與常情不悖。且被告亦自承：同一問題先否認
    又承認，作這樣回答轉變時，並無受到任何外在壓力等語（
    原審卷第57頁）。綜上互觀，林高煌製作警詢筆錄時，主觀
    上並無明知故意中斷錄音之意圖，且製作警詢筆錄過程，如
    上認定，確屬平和、順利，是錄音之中斷對被告權益之侵害
    尚屬輕微。如僅因製作被告警詢筆錄過程稍具瑕疵而恣認被
    告於警詢筆錄中之自白無證據能力，將使被告意圖販賣而持
    有第一級毒品海洛因重罪無法繩之以法，自有違國民法律感
    情。本院權衡公共利益及被告基本人權保障，認為社會治安
    維護之公共利益，遠大於被告之基本人權所受之輕微危害，
    依刑事訴訟法第158條之4規定，應認被告於警詢中自白之證
    據能力，並不因此受影響。
貳、實體方面：
一、訊據被告對於向綽號「阿平」成年男子購買第一級毒品海洛
    因供己施用，並於上開時、地欲轉讓海洛因3 包予柏長青而
    隨身攜帶前往約定地點遭警查獲之事實坦承不諱，惟矢口否
    認有上開意圖販賣而持有海洛因之行為，辯稱：伊沒有意圖
    販賣，警詢筆錄係遭林高煌威脅、利誘，且配合警員製作筆
    錄。另意圖販賣海洛因而持有，必須有相當之客觀事實，足
    以表明其意念之遂行性及確實性，伊從頭到尾都沒有想要賣
    云云。惟查：
(一)上開事實，業經被告於警詢、初次偵查中坦承無訛，核與證
    人即警員蔡進福、林俊男證述相符，並於查獲地點查扣其持
    有欲轉讓之海洛因3 包；嗣被告帶警至住處另查扣18包海洛
    因、電子磅秤、分裝袋等物足佐。而扣案共21包白粉，經送
    鑑定（先經標示為HR＋），確認均含第一級第6項毒品海洛
    因成分，合計淨重3.59公克，空包裝總重6.09公克，純度18
    .0 3％，純質淨重0.65公克，有法務部調查局鑑定通知書1
    件在卷可稽（95年度偵字第14672 號卷，下稱偵卷第65頁）
    。
(二)被告於警詢、偵查及原審審理時，一致供述：於查獲前2 天
    ，向綽號「阿平」之成年男子以28,000元之價格1次購入毒
    品，其中供己施用，另外剩餘海洛因為警所扣得等語甚詳（
    偵卷第7、49頁、原審卷第82頁），並有21包海洛因扣案足
    佐。且被告此次查獲後經採尿送驗結果，確實呈現嗎啡類陽
    性反應，有臺灣檢驗科技股份有限公司95年7月6日濫用藥物
    尿液檢驗報告、臺灣桃園地方法院95年度訴字第827 號確定
    判決（原審13頁、偵卷第62至64頁）等影本存卷可查，足證
    被告所述，1次販入海洛因一批，其中少量於查獲前施用完
    畢，另外有剩餘海洛因扣案等情，自屬有據。
(三)原審勘驗被告警詢筆錄，被告確實自承向「阿平」購買海洛
    因是要供己施用，分裝成1包1包，本來有想要販賣，還沒有
    開始做等語（原審卷第55頁）；後於「檢察官初次偵訊時」
    又供認：其是在購入海洛因之後才有販賣毒品的想法等語。
    其前後所供，在購入海洛因後，方萌生意圖販賣第一級毒品
    海洛因之事實互核一致，且被告於原審96年1月22日準備程
    序中亦自承：「我之所以在警偵訊中那樣說是因為當初曾經
    有過想要販賣毒品的念頭，但時間大約只有20分鐘。」（原
    審卷第36頁）。以被告於原審審理中表示不知有毒品危害防
    制條例第5條規定之罪，衡情在被告不知該罪最重法定本刑
    為無期徒刑之訴訟上利害情況下，所為供述自無避重就輕之
    動機存在，其真實性應較可信。是被告於原審審理中就「你
    不知道這條罪的嚴重性，而你還承認有販賣的念頭，是不是
    才更符合真實？」問題，沉默不答（原審卷第54頁），益證
    被告就其於警詢及檢察官初次偵訊中自白購入海洛因後，另
    變更意圖販賣第一級毒品而持有海洛因，僅尚未賣出即為警
    查獲等節，當屬實情無疑。再參酌被告自承已將扣案海洛因
    分裝為1包1包，並從中取少許供己施用，此與遭查扣海洛因
    分裝為小包裝之包裝情況相吻合，亦與被告本次遭查獲採尿
    送驗，呈現施用海洛因陽性反應之結果相同。且被告既能清
    楚將購入時供己施用之打算及購入後方萌生販賣意圖之前後
    心態意念之轉變歷程描述無訛，並已著手於將購得之海洛因
    分裝為1小包1小包，足認其所述實在而堪採信。倘扣案18包
    海洛因係供被告自己施用而加以持有，在被告於警詢及檢察
    官初次訊問中，既已坦承購買毒品及施用毒品的情節，尚無
    庸就從未萌生「意圖販賣而持有海洛因」之心態意念故為虛
    偽陳述、刻意捏造杜撰，致令自己身陷意圖販賣海洛因而持
    有之重罪於困境之理。再參酌扣案海洛因已分裝成21包，並
    於被告住處查扣電子磅秤1個及分裝袋60個，衡諸常情一般
    電子磅秤及分裝袋乃係供賣家販賣毒品時確認買家所需毒品
    重量及據以分裝所必備之物，被告同時持有電子磅秤、分裝
    袋及數量不少之海洛因21包，若非供意圖販賣之用，何必將
    所購得之海洛因分裝為小包裝。又果被告自承：將海洛因分
    裝成這樣就是我一次用的量，要出去的時候方便之事實為真
    正，以其施用海洛因遭判刑案件中，坦承係在住處施用海洛
    因，有上開刑事判決影本在卷為憑，其既係在住處施用海洛
    因，又何必將所購得之海洛因大費周章「全部」分裝成小包
    裝，不僅浪費分裝時間與精力，亦無端浪費購買分裝袋之費
    用，要與常情有悖。故扣案電子磅秤、分裝袋、海洛因21小
    包等證物適足以佐證其於「警詢」及「檢察官初次偵訊」所
    述購入後產生販賣念頭，但未及賣出等情無誤。是被告上揭
    辯詞不足採信。
(四)被告辯稱：警詢筆錄係遭林高煌恫赫、利誘，為配合其製作
    筆錄方如此陳述云云。惟如上所述，被告警詢筆錄經原審勘
    驗，顯示警詢筆錄製作過程，問答過程均為林高煌詢問後，
    被告方逐題回答，並無任何違法取供之情形。且林高煌亦證
    述警詢筆錄均係依被告自由陳述所記載。被告空言爭辯配合
    林高煌而製作筆錄，尚難採信。雖林高煌於警詢中曾以「我
    們一般都是問毒品這麼多你是不是想要拿去賣」詢問被告，
    此乃承辦毒品案件之司法警察（官）緝獲持有為數不少毒品
    之犯罪嫌疑人，為發現涉案情節輕重，基於職業上之訓練依
    例加以詢問之問題，究難認係恫赫或利誘。又依上認定，被
    告1 次購入為數不少海洛因，其中少許供己施用，此除據被
    告供述甚詳外，亦有被告此次查獲後採尿送鑑之濫用藥物尿
    液檢驗報告為憑。在查無其他積極證據堪認被告於販入之際
    即有營利販賣意圖之情況下，依罪證有疑，利歸被告原則，
    本院認被告自白供己施用目的販入海洛因而持有，另變更犯
    意為意圖販賣而將海洛因分裝為21小包而持有，在尚未著手
    於任何賣出行為時即為警查獲之情，應堪採認。是被告事後
    翻異前詞否認意圖販賣而持有海洛因，應係畏罪情虛卸責之
    詞，均不足採。
(五)被告自承：證人柏長青打電話來說人不舒服，伊就直覺想說
    柏長青在「提藥」（毒癮發作之意），就問柏長青人在哪裡
    ，柏長青說在春日路那邊，伊就過去跟他會面，抵達現場剛
    看到柏長青，停好車要接近時，警察就圍上來了等情，核與
    柏長青證述：伊打電話稱自己人不舒服，後2人又約在春日
    路1313號附近等情相符，以被告上開陳述明顯對己不利，如
    非實情確實如此，被告何需再度陷自己於轉讓毒品罪追訴之
    困擾？審酌被告於警詢、偵查、原審及本院所供，自始至終
    大致相符，柏長青於偵查中亦證述自己有施用毒品之前科，
    且被告騎乘機車甫抵達現場後，一看到警員就把3包毒品丟
    在地上想要跑，仍為警制伏等情，亦經蔡進福證述在卷，以
    蔡進福與被告無仇隙，當無構詞攀誣被告之理，所證應堪採
    信。互勾所供及所證，被告主觀上認定柏長青因毒癮纏身而
    人不舒服，基於昔日恩誼，欲將3包海洛因轉讓予柏長青，
    主觀上變更意圖販賣而持有該3包之犯意為無償轉讓海洛因
    之犯意，並攜帶上開海洛因前往約定現場，顯然已著手於轉
    讓海洛因之行為，直至現場遭警查獲方未遂，自不因柏長青
    是否同意受贈該等海洛因，或被告有無一同施用其中一部分
    海洛因之意而影響被告無償轉讓海洛因未遂行為之認定。雖
    柏長青證述：伊已經戒掉海洛因，被告攜帶過去的海洛因不
    是要送給伊云云，然因柏長青是否受贈海洛因，牽涉己身涉
    及施用第一級毒品海洛因犯行，故其隱匿施用毒品之犯行因
    而避重就輕，要與常情不悖，所證不足為被告有利之證據。
    又扣案海洛因21包總淨重未逾5公克，則其轉讓3包海洛因予
    柏長青總淨重顯未達5公克以上，尚無加重之問題。
(六)綜上所述，被告犯罪事證已臻明確，犯行堪以認定。應依法
    論科。
二、被告行為後，刑法業於94年2月2日修正公布，95年7月1日施
    行。本件有關修正部分：(1)刑法第33條第5款修正提高罰金
    刑最低額度，比較新舊法，以舊法較有利於被告。(2)修正前
    刑法第26條未遂犯減輕其刑之規定移列為刑法第25條，尚非
    刑法第2條第1項規定所指之法律變更，應依一般法律適用原
    則，適用裁判時法。(3)刑法第51條亦同修正，將宣告多數有
    期徒刑定執行刑之上限，由修正前之不得逾20年，提高為不
    得逾30年，比較新舊法，以舊法有利於被告。(4)綜上，整體
    為「從舊從輕」之比較結果，以行為時即舊刑法之規定較有
    利於被告，應一體適用舊法。
三、查海洛因係毒品危害防制條例第2條第2項第1款所規定之第
    一級毒品，非經許可不得意圖販賣而持有、轉讓。核被告先
    基於施用之意思1次販入為數不少海洛因後，另變更犯意為
    意圖販賣第一級毒品海洛因而將所購得之海洛因「全部」分
    裝為21包而持有，且在與柏長青電話聯絡後，主觀上將其中
    3包變更犯意為無償轉讓海洛因予柏長青解癮之意，並攜帶
    至約定地點欲行交付之所為，分別犯毒品危害防制條例第5
    條第1項之意圖販賣而持有第一級毒品罪及同條例第8條第5
    項、第1項之轉讓第一級毒品未遂罪。被告主觀上以柏長青
    提藥而基於轉讓海洛因犯意，並攜帶海洛因前往約定地點，
    未及交付即遭警查獲，自屬已著手於犯罪行為之實行而不遂
    ，為未遂犯，依法減輕其刑。被告意圖販賣而持有海洛因暨
    著手於轉讓海洛因前、後持有該等毒品之低度行為，分別為
    意圖販賣而持有及轉讓未遂之高度行為所吸收，不另論罪。
    另被告意圖販賣而持有海洛因數量尚非甚鉅，並及時為警查
    扣，未造成毒品擴散之危害，對於他人及國家社會侵害之程
    度非屬重大等一切情狀，認被告意圖販賣而持有海洛因之犯
    罪情節與毒品危害防制條例第5條第1項無期徒刑或10年以上
    有期徒刑之法定本刑相較，縱對之科以最低度法定刑均猶嫌
    過重，依一般國民生活經驗法則，實屬情輕法重，當足引起
    一般人之同情，是本院認為被告意圖販賣而持有第一級毒品
    海洛因所為，顯有憫恕之處，爰依刑法第59條（該條僅係法
    院就刑之酌減審認標準見解明文化，非屬法律變更，逕行適
    用裁判時之新法）之規定減輕其刑。被告所犯上開2罪，犯
    意個別、罪名不同，自應分論併罰。
四、原審據以論科，固非無據。惟查：(1)沒收從刑應隨所宣告之
    主刑而諭知。如上所述，被告所犯上開2罪，應分論併罰，
    且扣案電子磅秤1台、分裝袋60個、及其中海洛因18包，乃
    被告犯意圖販賣第一級毒品而持有罪之佐證，另3包海洛因
    乃被告犯無償轉讓第一級毒品罪之佐證，原判決於各該罪諭
    知宣告刑及定應執行刑後，方一併宣告21包海洛因沒收銷燬
    之及沒收電子磅秤1台、分裝袋60個，自有未洽。(2)毒品危
    害防制條例第19條第1項固規定，其供犯罪所用或因犯罪所
    得之財物均沒收之，但不及於供犯罪預備之物在內（最高法
    院88年度台上字第1307號判決意旨參照）。本件扣案分裝袋
    60個，雖為被告所有，業經其供承在卷，然屬供被告意圖販
    賣而持有第一級毒品海洛因預備之物，自應依修正前刑法第
    38條第1項第2款之規定沒收之，原判決誤以毒品危害防制條
    例第19條第1項之規定沒收，亦有未當。被告雖以警詢筆錄
    遭威脅、引誘而製作，且無客觀事實足以判斷被告意圖販賣
    而持有海洛因為由提起上訴。然被告警詢筆錄均出於任意性
    ，已如上述，且將購得施用剩餘之海洛因，以電子磅秤「全
    部」分裝成小包裝，並扣得電子磅秤、分裝袋60個，其犯意
    由施用而持有海洛因變更為意圖販賣而持有海洛因，昭然若
    揭。被告仍執前詞否認犯罪，雖無理由，惟原判決既有上開
    可議之處，即屬無可維持，應由本院撤銷改判。
五、爰審酌被告持有海洛因後方意圖販賣海洛因牟利，欲散播毒
    害於國人，損人利己，惡性非輕，及其未及賣出任何海洛因
    即為警查獲，並已著手轉讓海洛因予柏長青，所為自應予以
    非難；參以犯後已坦承部分犯行，態度尚可，暨其素行、生
    活狀況、犯罪之動機、目的、手段等一切情狀，分別量處如
    主文所示之刑。又被告犯罪時間在96年4月24日以前，所犯
    轉讓第一級毒品未遂之罪，合於中華民國96年罪犯減刑條例
    第2條第1項第3款所規定之減刑條件，自應依法減刑，並與
    上開不得減刑之罪合併定其應執行之刑如主文所示。扣案海
    洛因21包（經標示為HR＋，合計淨重3.59公克，空包裝總重
    6.09公克），係查獲之第一級毒品，不問是否屬於犯人所有
    ，均應依毒品危害防制條例第18條第1項前段之規定，分別
    諭知沒收銷燬之；空包裝部分，經法務部調查局說明「本局
    鑑驗毒品秤重主要係以傾倒，必要時亦會輔以刮杓刮取之方
    式，儘可能將原送驗包裝袋內毒品與包裝袋分離後各別秤重
    ，所得之毒品重量稱為『淨重』，包裝袋重量則以『空包裝
    重』稱之，然無論依上述何種方式分離，原送驗包裝袋內均
    仍會有微量毒品成分殘留」等語，有該局93年11月16日調科
    壹字第09362396550號函可參，是包裝袋與海洛因無法完全
    析離之，均應依毒品危害防制條例第18條第1項前段併諭知
    沒收銷燬之。扣案之電子磅秤1個及分裝袋60個，均係被告
    所有，此業據被告供述甚詳，為被告供意圖販賣而持有上開
    海洛因所用或預備之物，應分別依毒品危害防制條例第19條
    第1項及修正前刑法第38條第1項第2款之規定均諭知沒收。
    至於其餘扣案白色粉末3包（其中經標示為HR－者，合計淨
    重137.05公克，空包裝總重6.29公克），經鑑定均未發現法
    定毒品成分，此有上開鑑定通知書1件在卷可稽，尚非屬違
    禁物，且與被告上開犯行均查無直接關係，不宣告沒收之諭
    知。
據上論斷，應依刑事訴訟法第369條第1項前段、第364條、第299
條第1項前段，毒品危害防制條例第5條第1項、第8條第5項、第1
項、第18條第1項前段、第19條第1項，刑法第11條前段、第2 條
第1項前段、第25條第2 項、第59條，修正前刑法第51條第5款、
第38條第1項第2款，中華民國96年罪犯減刑條例第2條第1項第3
款、第7條，判決如主文。
本案經檢察官覃正祥到庭執行職務。
中　　華　　民　　國　　96　　年　　 12　　月　　31 　日
                  刑事第二庭審判長法  官  呂丹玉
　　                              法  官  王詠寰
                          　　　　法　官  李麗玲
以上正本證明與原本無異。
如不服本判決，應於收受送達後10日內向本院提出上訴書狀，其
未敘述上訴之理由者並得於提起上訴後10日內向本院補提理由書
（均須按他造當事人之人數附繕本）。
　                                書記官  廖婷璇
中　　華　　民　　國　　96　　年　　12　　月　　31　　日
附錄論罪科刑法條：
毒品危害防制條例第5條
意圖販賣而持有第一級毒品者，處無期徒刑或10年以上有期徒刑
，得併科新臺幣7 百萬元以下罰金。
意圖販賣而持有第二級毒品者，處5 年以上有期徒刑，得併科新
臺幣5 百萬元以下罰金。
意圖販賣而持有第三級毒品者，處3 年以上10年以下有期徒刑，
得併科新臺幣3 百萬元以下罰金。
意圖販賣而持有第四級毒品或專供製造、施用毒品之器具者，處
1 年以上7 年以下有期徒刑，得併科新臺幣1 百萬元以下罰金。
毒品危害防制條例第8條
轉讓第一級毒品者，處1 年以上7 年以下有期徒刑，得併科新臺
幣1 百萬元以下罰金。
轉讓第二級毒品者，處6 月以上5 年以下有期徒刑，得併科新臺
幣70萬元以下罰金。
轉讓第三級毒品者，處3 年以下有期徒刑，得併科新臺幣30萬元
以下罰金。
轉讓第四級毒品者，處1 年以下有期徒刑，得併科新臺幣10萬元
以下罰金。
前四項之未遂犯罰之。
轉讓毒品達一定數量者，加重其刑至二分之一，其標準由行政院
定之。
